【裁判字號】    99,台抗,669
【裁判日期】    990820
【裁判案由】    請求確認本票債權不存在等聲請法官迴避
【裁判全文】
最高法院民事裁定              九十九年度台抗字第六六九號
再 抗告 人  甲○○
再抗告人兼
訴訟代理人  陳淑芬律師
上列再抗告人因再抗告人甲○○與相對人乙○○間請求確認本票
債權不存在等事件，聲請法官迴避，對於中華民國九十九年六月
二十八日台灣高等法院台中分院裁定（九十九年度抗字第二六三
號），提起再抗告，本院裁定如下：
    主  文
再抗告駁回。
再抗告訴訟費用由再抗告人負擔。
    理  由
按對於抗告法院所為抗告有、無理由之裁定再為抗告，僅得以其
適用法規顯有錯誤為理由，此觀民事訴訟法第四百八十六條第四
項規定自明。是當事人再為抗告，就抗告法院之裁定如何適用法
規顯有錯誤，應有具體之指摘。否則，其再抗告難認為合法。本
件再抗告人因再抗告人甲○○（下稱甲○○）與相對人乙○○間
請求確認本票債權不存在等事件，向台灣苗栗地方法院（下稱苗
栗地院）聲請承審法官吳國聖迴避，經苗栗地院裁定駁回，再抗
告人對之提起抗告，原法院以：苗栗地院駁回再抗告人之聲請，
乃以再抗告人陳淑芬律師（下稱陳淑芬）並非上開請求確認本票
債權不存在事件之當事人。又甲○○以該案承審法官為某不動產
估價師事務所之擁護者，陳淑芬律師曾發函揭發，致承審法官心
生不滿而執行職務有偏頗之虞，惟再抗告人所提出之陳淑芬律師
事務所函及苗栗地院九十九年度訴字第四八二號、九十六年度苗
簡字第五五四號判決影本係陳淑芬片面所陳，前開判決則係苗栗
地院其他法官就另案所為之判決，不足以釋明承審法官與再抗告
人間已有嫌怨，並疑為不公平之審判，再抗告人之主張核屬其主
觀臆測，復未提出能即時調查之證據，難認承審法官執行職務有
偏頗之虞為由，因而裁定駁回再抗告人法官迴避之聲請，經核與
法並無違誤。至再抗告人另主張吳國聖法官承審另案苗栗地院九
十九年度訴字第一號給付墊款事件，對陳淑芬之抗辯故不採納，
認吳國聖法官已對陳淑芬成見很深，而有偏頗，惟此乃承審法官
就當事人聲明之證據如何調查之判斷，屬法官指揮訴訟程序之職
權行使範疇，難謂有迴避之原因，應係再抗告人個人主觀臆測，
尚非承審法官執行職務有偏頗之虞等詞，爰維持苗栗地院之裁定
，以裁定駁回其抗告，經核於法並無違誤。本件再抗告人不服原
裁定，提起再抗告，雖以：在司法界由庭長掌握法官升遷之文化
下，苗栗地院民事庭八位法官，對於陳淑芬不願配合同意由該院
民事庭長中意的不動產估價師進行鑑定，均心生不滿，存有成見
，進而讓陳淑芬所代理各該訴訟案件之當事人受不公平審判，影
響當事人應有權益，本案承審法官於審理其他陳淑芬所代理之案
件中，亦有偏頗情事，並非再抗告人主觀臆測云云，為其論據。
惟依再抗告人所陳再抗告理由，俱在指摘原法院本於其職權，取
捨證據及認定事實之當否，對於原裁定究有如何適用法規顯有錯
誤之具體情事，則未為表明。依上說明，其再抗告自非合法。
據上論結，本件再抗告為不合法。依民事訴訟法第四百九十五條
之一第二項、第四百八十一條、第四百四十四條第一項、第九十
五條、第七十八條，裁定如主文。
中    華    民    國  九十九  年    八    月   二十   日
                      最高法院民事第二庭
                          審判長法官  吳  正  一
                                法官  陳  淑  敏
                                法官  阮  富  枝
                                法官  許  澍  林
                                法官  簡  清  忠
本件正本證明與原本無異
                                      書  記  官
中    華    民    國  九十九  年    八    月  三十一  日
                                                     M

司法院資訊處製作；財團法人民間司法改革基金會備份。
